【裁判字號】    95,交聲,460
【裁判日期】    950630
【裁判案由】    
【裁判全文】
臺灣彰化地方法院交通事件裁定         95年度交聲字第460號
原處分機關  交通部公路總局台中區監理所彰化監理站
受 處分 人
即 異議 人  甲○○
上列受處分人因違反道路交通管理處罰條例案件，對於交通部公
路總局台中區監理所彰化監理站所為之彰監四字第裁64－HB0000
000號裁決，聲明異議，本院裁定如下：
    主  文
異議駁回。
    理  由
一、聲明意旨略以：異議人所有車號二Ｒ－四九五八號自小客車
    ，原車籍在彰化市○○街二一二巷十一弄十號，此房子已於
    民國八十九年售予他人，現本人戶籍為彰化市○○里○○○
    街十二號；因之前罰單通知等均寄到彰化市○○里○○街二
    一二巷十一弄十號處所，因此均未收到（不是不願繳納罰款
    ），然監理站逕行吊銷伊之行車執照，伊正送請法院裁決中
    ，請求待法院裁定後，再行重新裁罰繳納此罰單云云。
二、按汽車使用註銷之牌照行駛者，處汽車所有人新臺幣三千六
    百元以上一萬零八百元以下罰鍰，並禁止其行駛；汽車駕駛
    人，未領有駕駛執照駕車者，處新臺幣六千元以上一萬二千
    元以下罰鍰，並當場禁止其駕駛及扣留其車輛牌照，道路交
    通管理處罰條例第十二條第一項第四款、第二十一條第一項
    第一款分別有明文規定。
三、查異議人於九十五年五月一日九時二十分許駕駛其所有二Ｒ
    －四九五八號自用小客車，行經台中縣烏日鄉○○路與三民
    街口處，因「(1)行照逾期（經原處分機關查詢資料顯示：該
    車已於九十四年十一月二十八日條例易處逕行註銷，因此違
    規事實應為『使用註銷之牌照行駛』）；(2)未領有駕駛執照
    駕車」違規，經台中縣警察局烏日分局警員掣單舉發，有台
    中縣警察局中縣警交字第ＨＢ0000000號舉發違反道
    路交通管理事件通知單（以下簡稱違規通知單）及彰化監理
    站汽車車籍查詢表二紙在卷可稽，復為異議人所不爭執，故
    本件違規事實洵可確定。惟異議人以該車先前違規事件均因
    寄送地址錯誤致其因未收受罰單亦未繳納，車輛牌照遭吊銷
    事件，正向法院提起聲明異議一節。經查：本件違規車輛牌
    照已於九十四年十一月二十八日遭逕行註銷，異議人雖稱該
    車行車執照遭吊銷事件正提起聲明異議中，然目前並未有該
    案相關之裁定確定證明；又本件違規車輛之牌照遭主管機關
    逕行註銷，其本質上為一行政處分，依行政程序法第一百十
    條第三項之規定：「行政處分未經撤銷、廢止，或未因其他
    事由而失效者，其效力繼續存在」，是異議人所指其車輛牌
    照遭吊銷之處分，其既未經撤銷、廢止或因其他事由而失效
    ，該吊銷牌照之效力即繼續存在，則異議人仍使用註銷之牌
    照行駛，自屬違反道路交通管理處罰條例第十二條第一項第
    四款之規定，原處分機關據以裁罰，自為適法之舉。綜上所
    述，異議人未領有駕駛執照（禁駛）駕車、並使用註銷之牌
    照行駛，原處分機關援引首揭道路交通管理處罰條例第十二
    條第一項第四款、第二十一條第一項第一款之規定裁處受處
    分人即異議人新臺幣一萬二千元，於法尚無不合，故本件異
    議為無理由，應予駁回。
據上論斷，應依道路交通案件處理辦法第十九條，裁定如主文。
中    華    民    國    95    年    6     月    30    日
                  交通法庭    法  官  李水源
以上正本證明與原本無異。
如不服本裁定，應於裁定送達後5日內向本院提出抗告狀。
中    華    民    國    95    年    7     月    3     日
                              書記官  廖建興


司法院資訊處製作；財團法人民間司法改革基金會備份。
